# 同一控制下的企业合并对价与长投入账价值的差额为什么调资本公积

提问人：小驴必胜 时间：2020-02-18 11:31:55
请教陈老师，同一控制下的企业合并对价与长投入账价值的差额为什么调资本公积？该怎么理解这个事情？请说详细一点。

回答人：chenyiwei
同一控制下的企业合并，是指参与合并的企业在合并前后均受同一方或相同的多方最终控制，且该控制不是暂时性的。从最终控制方的角度看，其在合并前后实际控制的经济资源并没有发生变化，因此有关交易事项不应视为购买。合并方编制财务报表时，在被合并方是最终控制方以前年度从第三方收购来的情况下，应视同合并后形成的报告主体自最终控制方开始实施控制时起，一直是一体化存续下来的，应以被合并方的资产、负债(包括最终控制方收购被合并方而形成的商誉)在最终控制方财务报表中的账面价值为基础，进行相关会计处理。合并方的财务报表比较数据追溯调整的期间应不早于双方处于最终控制方的控制之下孰晚的时间。（见《企业会计准则解释第 6 号》
第二条）
因此，同一控制下的企业合并对价与长投入账价值（被合并方所有者权益在最终控制方合并财务报表中的账面价值的份额）的差额是看作最终控制方对本企业（合并方）的资本性投入或者合并方对最终控制方的权益分配，所以都是调整权益。